【裁判字號】    92,財管,21
【裁判日期】    920421
【裁判案由】    
【裁判全文】
臺灣臺北地方法院民事裁定  九十二年度財管字第二一號
    聲  請  人  美商花旗銀行股份有限公司
    法定代理人  甲○○
                        送達代.
右聲請人聲請指定被繼承人乙○遺產管理人事件，本院裁定如左：
    主      文
指定黃吳世渝為被繼承人乙○之遺產管理人。
准對被繼承人乙○（民國二十五年一月二十九日出生，身分證號碼：Ｚ000000
000號，住台北市○○區○○路二段一六一巷十七號三樓，於民國九十一年三月十
日死亡）之繼承人為承認繼承之公示催告。
被繼承人乙○之繼承人，應自前項公示催告最後登載新聞紙之日起，壹年內承認繼承
，上述期限屆滿，無繼承人承認繼承時，被繼承人乙○之遺產，於清償債權，並交付
遺贈物後，如有留餘即歸屬國庫。
程序費用由被繼承人乙○之遺產負擔。
    理      由
一、按繼承開始時，繼承人有無不明，而無親屬會議或親屬會議未於一個月內選定遺
    產管理人者，利害關係人得聲請法院選任遺產管理人，並由法院依公示催告程序
    ，定六個月以上之期限，公告繼承人，命其於期限內承認繼承，民法第一千百七
    十七條、第一千一百七十八條第一項、第二項規定甚明。
二、本件聲請意旨略以：被繼承人乙○生前於民國八十九年向聲請人借款新台幣（以
    下同）二百萬元，並提供座落於台北文山區○○路○段一六一巷十七號三樓房地
    ，設定最高限額二百七十六萬元之第一順位抵押權，以供擔保上開借款債務，惟
    債務人自九十一年三月一日起即未依約繳納本息，並於九十一年三月十日死亡，
    被繼承人尚欠聲請人本金二百萬元及利息，因被繼承人之法定繼承人均已拋棄繼
    承，自有指定遺產管理人之必要等語，並提出簽訂房屋抵押借款暨擔保透支/自
    由年貸貨款契約書、繼承系統表、拋棄繼承通知書等件為證。
三、經查，右開聲請業據聲請人提出與其所述相符之房屋抵押借款暨擔保透支/自由
    年貸貨款契約書、繼承系統表、拋棄繼承通知書等件為證。而被繼承人第一順位
    繼承人即其配偶黃吳世渝、其直系血親卑親屬黃靜宇、黃定宇、黃承勛、黃萱，
    及第三順位繼承人即其兄弟姊妹黃歸雁、黃燕姑，黃曼姑均已拋棄繼承，並經法
    院准予備查，有本院九十一年度繼字第二八八號、三五九號、三六九號聲請拋棄
    繼承事件卷宗，審認無訛。被繼承人乙○之父母及祖父母均已歿。因此，聲請人
    主張被繼承人乙○之法定繼承人均已拋棄繼承，而聲請本院選任被繼承人之遺產
    管理人，洵屬有據。爰按照上開法文之規定，選任遺產管理人且為承認繼承之公
    示催告。
四、依非訟事件法第九條，裁定如主文。
中      華      民      國    九十二    年      四      月     二十一   日
                                        家事法庭法      官  林妙黛
右為正本係照原本作成。
如對本裁定抗告，須於裁定送達後十日之不變期間內，向本院提出抗告狀。
中      華      民      國    九十二    年      四      月     二十一   日
                                                書  記  官  尹遜言


司法院資訊處製作；財團法人民間司法改革基金會備份。
